【裁判字號】    99,訴,348
【裁判日期】    990531
【裁判案由】    妨害自由等
【裁判全文】
臺灣桃園地方法院刑事判決               99年度訴字第348號
公  訴  人  臺灣桃園地方法院檢察署檢察官
被      告  丙○○
            乙○○
上列被告因妨害自由等案件，經檢察官提起公訴（98年度偵字第
25170 號），本院判決如下：
    主  文
丙○○共同乘他人急迫貸以金錢，而取得與原本顯不相當之重利
，處拘役拾伍日，如易科罰金，以新臺幣壹仟元折算壹日。其餘
被訴部分無罪。
乙○○無罪。
    事  實
一、丙○○與真實姓名年籍不詳綽號「小韋」之成年男子基於乘
    他人急迫貸以金錢以取得與原本不相當重利之犯意聯絡，先
    於民國98年6 月間利用自由時報刊登廣告招攬小額借貸，再
    共同藉「洪先生」之名義，以手機門號0000000000作為聯絡
    方式，俾供有急迫資金需要之不特定人向渠等借貸，適丁○○因經濟困窘亟需金錢使用，見上開借貸廣告，即撥打前揭
    行動電話門號向丙○○聯繫借貸事宜，綽號「小韋」之人即
    以「洪先生」之名義出面至丁○○位於桃園縣蘆竹鄉○○○
    街59號4 樓之2 之住處，與丁○○約定貸以新臺幣（下同）
    1 萬元，並約定每10天為1 期，每期利息2 千元，並同時要
    求丁○○簽立面額1 萬元之本票作為債務之擔保，而以此方
    式收取與原本顯不相當之利息，其後丁○○依約繳納約2 至
    4 期之利息後，已無力再償還借款及繳納高額利息，故於98
    年8 月12日下午2 時40分許，丙○○即駕駛車牌號碼1130-T
    U 號自小客車與綽號「小韋」之人，共同至丁○○之住處索
    討上開債務，丙○○之胞兄乙○○亦隨車前往，丁○○為求
    清償前揭債務乃將其所有車牌號碼TZ2- 572號輕型機車變賣
    予桃園縣蘆竹鄉○○路○ 段107 號甲○○所經營之「明星機
    車行」，丙○○與綽號「小韋」之人乃收取該機車變賣款項
    1 萬元以充抵丁○○之借貸債務。嗣經警於98年10月22日上
    午7 時許，持搜索票前往丙○○位於桃園縣楊梅鎮○○路50
    5 巷49之1 號住處搜索查獲，並扣得陳永清身分證影本2 張
    、本票2 張（發票人陳永清、鍾永平）、借款名冊1 本、信
    封1 個、名片1 盒、支票影本2 張、空白本票2 張、SIM 卡
    4 張（門號0000000000、0000000000、0000000000、000000
    0000號）及手機3 支等物，始悉上情。
二、案經桃園縣政府警察局蘆竹分局報請臺灣桃園地方法院檢察
    署檢察官偵查起訴。
    理  由
壹、有罪部分：
一、證據能力方面：
    按被告以外之人於審判外之言詞或書面陳述，除法律有規定
    者外，不得作為證據，刑事訴訟法第159 條第1 項固定有明
    文；惟被告以外之人於審判外之陳述，雖不符同法第159 條
    之1 至159 條之4 之規定，而經當事人於審判程序同意作為
    證據，法院審酌該言詞陳述或書面陳述作成時之情況，認為
    適當者，亦得為證據。又當事人、代理人或辯護人於法院調
    查證據時，知有第159 條第1 項不得為證據之情形，而未於
    言詞辯論終結前聲明異議者，視為有前項之同意，同法第15
    9 條之5 亦定有明文。另鑑於採用傳聞證據排除法則之重要
    理由之一，係因傳聞證據未經當事人之反詰問予以覈實，若
    當事人願放棄對原供述人之反對詰問時，原則上即可承認該
    傳聞證據之證據能力。經查，本件公訴人、被告等就本件後
    引之各項人證及書證，迄於言詞辯論終結前均未聲明異議，
    而本院審酌此部分證據均無違法取證及證明力明顯過低之瑕
    疵，亦認以之作為證據為適當，故依諸上開規定及說明，認
    此部分證據均具有證據能力。
二、事實認定方面：
    訊據被告丙○○於本院審理程序時矢口否認有何上揭重利之
    犯行，辯稱：伊並無借錢給丁○○，錢是「小韋」借的，伊
    跟「小韋」是在酒店認識的，「小韋」有跟伊說過丁○○的
    事，當天從酒店出來「小韋」說要坐伊的車去找丁○○，伊
    才會於當日跟「小韋」一起去找丁○○，在警局時警察說找
    不到「小韋」，叫伊承擔，否則要把前面的客人全弄出來，
    伊才跟警察說願意承擔，後來偵訊及準備程序時，伊是想說
    不要翻口供，直接認就好，伊也有用過「洪先生」的名義對
    外放款過，但丁○○所指的「洪先生」不是伊，伊和「小韋
    」各自經營貸款業務，並沒有合資云云。惟查：
  1.證人即被害人丁○○於警詢時證稱：伊在今年（98年）6 月
    期間，看自由時報廣告欄，向一位自稱「洪先生」之男子借
    款1 萬元，對方的聯絡電話為0000000000號，後來有一位年
    約30歲自稱「洪先生」的男子出面和伊接洽，並約在伊住處
    見面，拿走伊身分證影本並要伊簽具面額1 萬元之本票，借
    款10天一期，一期利息2 千元，迄今伊約還了3 至4 期的利
    息，詳細金額伊記不得了，伊還款時都是自稱「洪先生」的
    男子來伊住家樓下取款，98年8 月12日下午2 時40分許，自
    稱「洪先生」之男子夥同另兩名男子（即被告丙○○、乙○○）前來伊住處索討債務，伊就將伊所有車牌號碼TZ2-572
    號輕型機車以1 萬元之代價變賣予機車行，並將變賣款項交
    予自稱「洪先生」之人以清償積欠之債務，伊是因為先生在
    大陸地區犯案被關，無能力撫養兩個小孩，才向地下錢莊借
    錢等語（見偵查卷第21頁至第25頁）；其於本院審理時證述
    ：98年間伊向自稱是「洪先生」之人借款1 萬元，當時他有
    給伊1 張名片，伊是看報紙廣告與「洪先生」聯絡的，借款
    的地點在伊住處，利息是一期10天、每期2 千元，償還利息
    時是約在伊住處樓下拿給「洪先生」，還了大概2 、3 期，
    98年8 月12日下午2 時40分許，借伊錢的那位先生到伊住家
    樓下找伊，伊隨即上了一台車的後座，借錢的先生後來上來
    坐在伊旁邊，不是在庭的兩位被告，前座有兩個人，一個好
    像是被告丙○○，借錢給伊的人就要伊還錢，伊即提議將伊
    所有之機車變賣還債，之後就將伊的機車以1 萬元變賣，並
    將變賣款項交給借伊錢的人以清償債務等語（見本院訴字卷
    第23頁至第25頁）。則由上揭證人之證詞可知，證人丁○○
    確實曾於98年6 月間因經濟困窘，亟需用錢，適見報上刊登
    借貸廣告，故撥打0000000000號行動電話向自稱「洪先生」
    之人借款1 萬元，其後自稱「洪先生」之人即至丁○○之住
    處貸予1 萬元，並約定每10天為1 期，每期利息2 千元之高
    額利息，其後丁○○並依約繳納約2 至4 期之利息，再於98
    年8 月12日下午，自稱「洪先生」之人與被告丙○○駕車至
    丁○○住處索討上開債務，丁○○為求清償前揭債務乃將其
    所有之輕型機車予以變賣，並將變賣款項1 萬元予自稱「洪
    先生」之人以清償借貸債務等節，首堪認定。
  2.復被告丙○○於警詢時供稱：「我目前從事地下錢莊放款的
    工作，丁○○為我的客戶，丁○○於98年不詳月份，打門號
    0000000000號行動電話給我向我借款1 萬元，當時先扣2 千
    元，實拿8 千元給丁○○，雙方講好利息每十天一期，一期
    2 千元，98年8 月12日我與三哥乙○○及一位酒店結識綽號
    「小韋」的朋友，一起開車去丁○○住處收款，之後丁○○
    將其機車變賣得款1 萬元，就把錢還我清償債務」等語（見
    偵查卷第10頁至第11頁）；於偵訊時陳稱：「我有向人收取
    利息，1 萬元10天、利息2 千元或1 千5 百元，要先扣，98
    年1 月初開始做放款，經由登報找尋貸款之人，門號000000
    0000號之行動電話是我之前所使用，「洪先生」就是我，98
    年8 月12日有駕車去丁○○住處索討債務，丁○○即提議變
    賣機車，再把錢還給我們，她帶我們去她認識的機車行把車
    賣掉，去的車上還有我哥乙○○及綽號「小韋」之人，我與
    「小韋」不熟，只是剛好那天路上遇到，就順便一起去，當
    天丁○○把機車賣掉把錢還我就走了等語（見偵查卷第90頁
    至第91頁）；復於本院準備程序時供稱：「承認重利，我們
    當初有協議，我們也不知道她有機車可以變賣，丁○○還我
    1 萬元，我之後就沒有找她要錢了」等語（見本院審訴字卷
    第21頁）。則由被告丙○○警詢、偵訊及本院準備程序時之
    供詞與上揭證人丁○○之證詞相互勾稽可知，被告丙○○曾
    於98年間以登報之方式招攬貸款之人，並以「洪先生」之名
    義用0000000000號之行動電話，與丁○○聯繫借貸事宜，而
    貸予丁○○1 萬元，復約定利息一期10天、每期2 千元，以
    此方式向丁○○收取與原本顯不相當之利息，又證人丁○○
    所謂出面接洽貸款及索討債務自稱「洪先生」之人即為被告
    所稱當日一同前往討債綽號「小韋」之人等情，堪以認定。
  3.至由證人丁○○之證詞雖得知出面予其接洽貸款及收取利息
    自稱「洪先生」之男子，並非被告丙○○，而係被告所稱綽
    號「小韋」之人，似與被告丙○○上揭供詞自承其為「洪先
    生」等情有矛盾。然查，經營地下放款者，從刊登廣告、與
    貸款者電話聯繫、出面與當事人接洽貸款、收取利息、索討
    債務等行為，未必定以一人獨自為之，且上揭地下放款業務
    分由數人為之等集團性經營，亦為社會上所常見，故被告當
    可與綽號「小韋」之人，共同基於乘他人急迫貸以金錢以取
    得與原本不相當重利之犯意聯絡，各自分擔貸款予丁○○收
    取重利之部分行為，是以被告丙○○雖非出面予丁○○接洽
    之「洪先生」，但由其警詢、偵訊及本院準備程序時之供詞
    可知，其確實自稱為「洪先生」，並認丁○○為其借款客戶
    ，曾於98年間撥打0000000000號電話向其借款1 萬元，並知
    悉借款1 萬元予丁○○及相關利息約定之細節，再由其於98
    年8 月12日與綽號「小韋」之人一同前往向丁○○索討債務
    等情以觀，被告丙○○應係與綽號「小韋」之人共同貸款1
    萬元予丁○○並收取前開高額利息，並推由綽號「小韋」之
    人以「洪先生」之名義出面與丁○○接洽，於丁○○積欠利
    息本金無力清償時，再一同出面向丁○○索討債務乙節，應
    堪認定。又佐以從被告丙○○住處搜得扣案之陳永清身分證
    影本2 張、本票2 張（發票人陳永清、鍾永平）、借款名冊
    1 本、信封1 個、名片1 盒、支票影本2 張、空白本票2 張
    等物，亦可徵被告丙○○於本案查獲前，確實係從事地下放
    款之業務。
  4.至被告於99年5 月4 日本院審理時，突以前詞置辯，然被告
    丙○○警詢時，在未提及綽號「小韋」之人與其共同前去討
    債時，即已自陳丁○○為其借錢的客戶，並能詳述丁○○借
    款及利息約定之細節（見偵查卷第10頁），其後警方才問及
    98年8 月12日向丁○○催討債務之過程，被告丙○○才供出
    當日綽號「小韋」之人有一同前去（見偵查卷第11頁），足
    見被告丙○○係在警方未探知有綽號「小韋」之人與其一同
    前去討債之時，即主動供稱丁○○為其借款客戶等放款予丁○○之細節，是以被告丙○○於本院審理時辯稱：在警局時
    警察說找不到「小韋」，叫伊承擔，否則要把前面的客人全
    弄出來，伊才跟警察說願意承擔重利罪云云（見本院訴字卷
    第29頁），顯不可採；另由被告丙○○偵訊時陳稱「後來他
    （指丁○○）自己說他有一台機車要賣，再把錢還我們」、
    「丁○○機車賣掉後就還我錢就走了」（見偵查卷第91頁）
    ，其於本院準備程序時亦稱「承認重利，我們當初有協議，
    我們也不知道他有機車可以變賣，丁○○還我1 萬元，我之
    後沒有找她要錢了」（見本院審訴字卷第21頁）等語，顯見
    被告丙○○於偵訊及本院準備程序陳述時係以丁○○之債權
    人自許，故認丁○○將機車變賣還款予其一事為理所當然，
    可徵被告丙○○確實曾貸款1 萬元予丁○○並約定收取高額
    利息，其於本院審理時辯稱：後來偵訊及準備程序時也承認
    重利罪，伊是想說不要翻口供，直接認就好云云，亦非可採
    。是被告丙○○於本院審理程序時無端翻異前詞，辯稱錢是
    綽號「小韋」之人貸予丁○○，伊僅係當日臨時應「小韋」
    之請求，陪同「小韋」前去向丁○○討債，伊並無與「小韋
    」共同貸予丁○○金錢以收取重利云云，應係見證人丁○○
    於本院審理時證稱出面貸款自稱「洪先生」之人非被告丙○○，而臨時心生僥倖，所為推諉卸責之詞，委不足採。
  5.綜上所述，被告丙○○上揭所辯無非事後卸責之詞，不足採
    信，本件事證明確，被告丙○○前開重利之犯行堪以認定，
    應依法論科。
三、論罪科刑方面：
    核被告丙○○所為，係犯刑法第344 條之重利罪。被告丙○○與綽號「小韋」之人就上揭重利犯行，有犯意聯絡及行為
    分擔，應論以共同正犯。爰審酌被告丙○○乘被害人急需用
    錢急迫之際，以上開方式貸以金錢，而取得上開與原本顯不
    相當之重利之犯罪情節，被告丙○○犯後否認犯行，態度不
    佳與其素行情形等一切情狀，量處如主文所示之刑，並諭知
    易科罰金之折算標準，以示懲儆。至扣案之陳永清身分證影
    本2 張、本票2 張（發票人陳永清、鍾永平）、借款名冊1
    本、信封1 個、名片1 盒、支票影本2 張、空白本票2 張、
    SIM 卡4 張（門號0000000000、0000000000、0000000000、
    0000000000號）及手機3 支等物，並無積極之證據證明係專
    供被告丙○○與綽號「小韋」之人為上揭重利犯行所用之物
    ，爰均不為沒收之諭知，附此敘明。
貳、無罪部分：
一、公訴意旨另略以：被告丙○○竟基於剝奪人行動自由之概括
    犯意聯絡，夥同其胞兄被告乙○○及真實姓名年籍不詳、綽
    號「小韋」之友人，於98年8 月12日下午2 時40分許，駕駛
    車號1130-TU 之自用小客車前往桃園縣蘆竹鄉○○○街59號
    4 樓之2 ，並藉由其等人數上之優勢，將丁○○押上丙○○
    所駕駛之車輛，以掌摑丁○○之強暴方式持續剝奪丁○○之
    行動自由，並逼迫丁○○籌錢還款，迄同日下午3 時許，丁○○允諾變賣渠所有車牌號碼TZ2- 572號輕型機車，並由綽
    號「小韋」之人將機車騎至桃園縣蘆竹鄉○○路○ 段107 號
    甲○○所經營之「明星機車行」變賣，經丙○○收取變現款
    項1 萬元後，丁○○始獲釋放，因認被告二人與「小韋」共
    同涉犯刑法第302 條之剝奪他人行動自由罪嫌等語。
二、按犯罪事實應依證據認定之，無證據不得認定犯罪事實；不
    能證明被告犯罪者，應諭知無罪之判決，刑事訴訟法第154
    條第2 項、第301 條第1 項前段分別定有明文。次按刑事訴
    訟法上所謂認定犯罪事實之證據，指足以證明被告確有犯罪
    行為之積極證據而言，該項證據必須適合於被告犯罪事實之
    認定，始得採為斷罪之資料（最高法院69年台上字第4913號
    判例意旨參照），如未能發現相當證據，或證據不足以證明
    ，自不能以推測或擬制之方法，為裁判基礎（最高法院40年
    台上字第86號判例意旨參照）。又按以被害人之陳述為認定
    犯罪之依據時，必其陳述並無瑕疵，且就其他方面調查，又
    與事實相符始能認有證據能力（最高法院61年度台上字第30
    99號判例意旨可資參考）。所謂無瑕疵，係指被害人所為不
    利被告之陳述，與社會上一般生活經驗或卷存其他客觀事實
    並無矛盾而言。至所謂就其他方面調查認與事實相符，非僅
    以所援用之旁證足以證明被害結果為已足，尤順綜合一切積
    極佐證，除認定被告確為加害人之可能外，在推理上無從另
    為其他合理原因之假設，有不合於此，即不能以被害人之陳
    述做論斷之證據。
三、公訴人認被告二人涉犯上揭罪名，無非係以證人即被害人丁○○於警詢證述、證人即機車行老闆甲○○於警、偵訊之證
    述及「明星機車行」現場照片4 張，為其主要論據。惟訊據
    被告二人堅決否認有何妨害自由犯行，被告丙○○辯稱：當
    日與「小韋」前去向丁○○索討積欠之債務，是丁○○主動
    提及其有機車可供變賣以償債，機車行亦是丁○○自己選定
    的，伊陪同丁○○回住處去取證件以變賣機車時，伊只有在
    樓下等丁○○返回住處拿證件，並無跟丁○○一起上樓，伊
    在車上時只有跟丁○○說不要緊張，欠錢還錢就好，當日伊
    沒有限制丁○○的行動等語；被告乙○○辯稱：當天伊要去
    桃園，就搭丙○○的順風車，伊一開始並不知道丙○○要去
    討債，是到了現場丙○○才跟伊說有事要忙，並叫伊不要說
    話，坐著就好，當日伊坐在副駕駛座，丁○○上車後，坐在
    後座，伊並無向丁○○說任何話，更無限制丁○○之行動等
    語。
四、經查：
(一)、據證人丁○○於98年4 月15日警詢時指證：98年8 月12日下
    午2 時40分許，借伊錢自稱「洪先生」之男子（即「小韋」
    ）夥同另2 名男子（即被告丙○○、乙○○），駕駛車牌號
    碼1130-TU 號車子來伊住處樓下，並打電話叫伊下樓，並表
    示要伊上車，自稱「洪先生」的男子便以徒手毆打伊臉部，
    並以強硬的態度要伊趕快還錢，要伊想辦法找朋友還錢，伊
    說沒有朋友可以找，「洪先生」就擅作主張要將伊所有之車
    號TZ2-572 號機車變賣，隨後即將伊的機車騎至「明星機車
    行」，「洪先生」就向機車行表示伊欠他錢，而將機車以1
    萬元賣給機車行，並將1 萬元取走抵債，那天在車上丙○○
    坐在前座，借伊錢的人在將機車賣給機車行時，丙○○在車
    上和另一名男子（即被告乙○○）控制伊的行動，丙○○和
    另一位男子控制伊的行動，不讓伊離去，他們拿到錢之後才
    讓伊離開等語（見偵查卷第22頁背面至第25頁）；惟其於本
    院審理時則改稱：98年8 月12日下午有被伊跟他借錢的那位
    先生從住處樓下帶走，伊上了1 台車的後座，借錢的先生後
    來才又上來坐伊旁邊，前面的兩個人好像有一個是被告丙○○，但是伊不是很確定，伊欠他錢的那個人有叫伊打電話給
    朋友幫忙處理還錢，當時伊想找幫伊賣房子的仲介借錢，可
    是剛好仲介的老闆不在，沒辦法借，伊就回到他們車上，後
    來伊就想說有摩托車可以先賣掉，還他們錢，伊就帶借錢給
    伊的人去騎摩托車，當時是自願上他們的車，借錢給伊的人
    上車時確實有打伊的臉部，其他人（指被告丙○○、乙○○
    ）在車上沒有做什麼事，當初是伊提議要賣機車的，借錢還
    錢，車子是伊的，當然可以賣掉還人家錢，是伊帶對方去找
    機車，並將機車鑰匙給對方，賣車時一開始伊人在車上，借
    伊錢的人騎車去車行，後來伊有一同下車進入機車行，伊第
    一次下樓時沒有帶證件，為了要賣車，還上樓去拿車子的原
    始證件，拿證件時被告丙○○在樓下等伊，那天賣機車並沒
    有違反伊意願，如果那天在車上的人借伊錢的人沒有打伊，
    伊也還是會賣機車還錢，那天被告丙○○有等伊從樓上拿證
    件下來，其餘沒有講什麼話，旁邊那個人（指被告乙○○）
    也沒有跟伊講話等語（見本院訴字卷第23頁至第26頁）。
(二)、觀諸證人丁○○之上開指述之情節，其於警詢時指證是「洪
    先生」（即小韋）擅作主張要將其機車變賣還款（見偵查卷
    第22頁背面），但於本院審理時則改稱是其自行想到有機車
    可以變賣還款，故自願賣車還款，還主動帶對方前往牽車（
    見本院訴字卷第24頁至第25頁），是證人丁○○之證詞就當
    日被告等人催討債務過程中，為何會有變賣機車還款之舉，
    此一重要關鍵情節，前後證詞差異甚大，已難遽採。又其於
    警詢時指證被告丙○○與他身旁的人（即被告乙○○）在車
    上有控制其行動，不讓其離去車內乙節（見偵查卷第25頁）
    ，惟其於本院審理時則僅證稱：當日其忘了拿取賣車的證件
    ，返回住處拿取證件時，被告丙○○是在其住處樓下等待，
    並未跟隨其上樓，被告丙○○有向其稱不要緊張、欠錢還錢
    就好，且除此之外被告二人未向其有任何表示及舉動（見本
    院訴字卷第25頁背面、第26頁背面），而未提及被告二人有
    何限制其行動自由之舉，此已與其警詢指述之內容大相逕庭
    ，又丁○○在當日變賣機車的過程中，如係遭被告等人所強
    逼並控制其行動，何以不於其獨自返家拿取證件時，逕自反
    鎖家門報警求救，而任被告等人予取予求，實亦與常理相悖
    ，是以被告二人究竟有無限制證人丁○○之行動自由、以何
    方式限制其行動自由等情，均屬有疑。
(三)、復證人丁○○於本院審理時既一再證稱其當日係自願上車、
    係其提議要賣機車、自願選擇將機車變賣求現還債、當天在
    車上的人沒有打她還是會賣機車償債、當天賣機車還錢沒有
    違反其意願、整件案子不是其主動舉報的等語（見本院訴字
    卷第24頁、第24頁背面、25頁背面、第26頁），由此情觀之
    ，被告二人究竟有何妨害證人丁○○自由（無論為行動自由
    或意思自由）之行為，實有疑義。
(四)、況且，證人即明星機車行老闆甲○○於警、偵訊及本院審理
    時均證稱：丁○○是伊車行的客人，之前就認識，當天丁○○與一名男子前來變賣丁○○之機車，過程皆平和，該名男
    子沒有面露兇惡，也無控制或要脅丁○○，丁○○神情也很
    正常，還有跟一起來的男子講話，沒有感覺丁○○被威脅或
    恐嚇等語（見偵查卷第26頁背面、第27頁、第98頁至第99頁
    、本院訴字卷第21頁背面至第22頁背面），此亦與被告丙○○辯解之情相符，足徵當日被告等人前往向證人丁○○催討
    債務時，證人丁○○係自願選擇變賣機車得款償債，被告二
    人在此過程中並無剝奪其行動自由等情，不然證人丁○○何
    以不於機車行時趁機對外求援，此顯與常情不符，是證人丁○○於警詢中指述被告二人在車上控制其行動，不讓其離去
    一節，更難認為屬實。
(五)、又依卷附之現場照片（見偵查卷第77頁至第82頁），亦僅能
    證明被告二人事發當日有前去丁○○住處外找其催討債務，
    及其後有至機車行變賣機車等情，尚無法據以認定被告二人
    有何以非法方法剝奪丁○○行動自由之犯行。證人丁○○雖
    於警詢時曾指證被告二人有控制其行動，不讓其離去車內乙
    節，然證人丁○○警詢之證詞既多有瑕疵，已詳盡論述如上
    ，故本院自難以證人丁○○前後矛盾、有瑕疵之證詞遽認被
    告二人有公訴人所指以非法方法剝奪丁○○行動自由之事實
    。而本案除證人丁○○之單一指訴外，復查無其他積極證據
    可資佐證被告二人有何妨害自由之犯行，自屬不能證明被告
    二人犯罪。
五、此外，本院就此復查無其他積極證據足認被告二人確有上揭
    公訴意旨所指之妨害自由犯行，依「罪疑唯輕」之刑事法原
    則，不能證明被告二人涉犯刑法第302 條剝奪他人行動自由
    罪，揆諸首揭法條及判例意旨，應諭知被告二人此部分無罪
    之判決。
據上論斷，應依刑事訴訟法第299 條第1 項前段、第301 條第1
項，刑法第28條、第344 條、第41條第1 項前段，刑法施行法第
1 條之1 第1 項、第2 項前段，判決如主文。
本案經檢察官蔡正傑到庭執行職務
中    華    民    國    99    年    5     月    31    日
                      臺灣桃園地方法院刑事第四庭
                          審判長法  官  袁雪華
                                法  官  林宜靜
                                法  官  張宇葭
以上正本證明與原本無異。
如不服本判決，應於判決送達後10日內，向本院提出上訴狀。
                                書記官  許正旻
中    華    民    國    99    年    6     月    1     日
附錄論罪科刑依據之法條：
中華民國刑法第344條
乘他人急迫、輕率或無經驗貸以金錢或其他物品，而取得與原本
顯不相當之重利者，處1 年以下有期徒刑、拘役或科或併科1 千
元以下罰金。

司法院資訊處製作；財團法人民間司法改革基金會備份。
